臺灣士林地方法院刑事判決
111年度審交簡字第130號
公  訴  人  臺灣士林地方檢察署檢察官
被      告  許躍瀚


上列被告因公共危險案件，經檢察官提起公訴（111年度偵字第3
582號），被告自白犯罪，本院認為宜以簡易判決處刑（本院原
案號：111年度審交易字第174號），裁定改依簡易判決處刑如下
：
    主  文
許躍瀚犯駕駛動力交通工具而吐氣所含酒精濃度達每公升零點二
五毫克以上罪，處有期徒刑伍月，如易科罰金，以新臺幣壹仟元
折算壹日。
    事實及理由
一、本案犯罪事實及證據，除均引用檢察官起訴書之記載（如附
    件）外，另更正並補充如下：
　㈠事實部分：起訴書犯罪事實欄一第7行所載「普通重型機車」
    應更正為「自用小客車」。
　㈡證據部分補充：被告許躍瀚於本院民國111年3月28日準備程
    序所為之自白。
二、論罪科刑
　㈠按行為後法律有變更者適用行為時之法律；但行為後之法律
    有利於行為人者，適用最有利於行為人之法律。刑法第2條
    第1項定有明文。查被告行為後，刑法第185條之3第1項業於
    111年1月28日經總統華總一義字第11100012101號令修正公
    布，並自同年月30日起施行。修正前刑法第185條之3第1項
    第1款原規定「駕駛動力交通工具而有下列情形之一者，處2
    年以下有期徒刑，得併科20萬元以下罰金：吐氣所含酒精
    濃度達每公升零點二五毫克或血液中酒精濃度達百分之零點
    零五以上。」，修正後則規定「駕駛動力交通工具而有下列
    情形之一者，處3年以下有期徒刑，得併科30萬元以下罰金
    ：吐氣所含酒精濃度達每公升零點二五毫克或血液中酒精
    濃度達百分之零點零五以上。」修正後該款之法定刑已提高
    ，是經比較新舊法結果，修正後刑法第185條之3第1項並無
    較有利於被告，依刑法第2條第1項前段規定，自應適用被告
    行為時即108年6月19日修正公布之刑法第185條之3第1項第1
    款規定論處。
　㈡核被告所為，係犯修正前刑法第185條之3第1項第1款之吐氣
    所含酒精濃度達每公升0.25毫克以上而駕駛動力交通工具罪
    。　
　㈢至公訴意旨固以被告有如起訴書犯罪事實欄所載前案科刑及
    執行情形，且於受有期徒刑之執行完畢後，5年以內故意再
    犯本案有期徒刑以上之罪，構成累犯，請求本院依刑法第47
    條第1項規定加重其刑等語。然本案於改行簡易判決處刑前
    ，檢察官未及提出足以證明被告構成累犯事實之前案徒刑執
    行完畢資料及具體指出被告於本案犯行有何特別惡性及對刑
    罰反應力薄弱等各節，且改行簡易程序後，檢察官無法參與
    且無踐行調查、辯論程序，參酌最高法院刑事大法庭110年
    度台上大字第5660號裁定意旨，本院自無從裁量本案是否因
    被告構成累犯而應加重其刑，爰僅將被告之前科紀錄列入刑
    法第57條第5款「犯罪行為人之品行」之量刑審酌事由，附
    此敘明。
　㈣爰審酌被告漠視我國禁止酒後駕車之政策宣導，明知酒精成
    分對人之意識能力具有不良影響，飲酒或食用含酒精成分之
    食物後，將導致對於週遭事務之辨識及反應能力較平常薄弱
    ，倘駕駛車輛於道路上，將對自身及一般往來公眾造成高度
    危險，猶於體內酒精尚未退卻，吐氣所含酒精濃度達每公升
    0.29毫克之情況下，貿然駕車上路，顯置己身及其他用路人
    之生命、身體、財產安全於不顧，並危及整體之道路交通秩
    序，所為實屬不該，衡以被告犯後坦承犯行，態度尚可，又
    其前於102年間、104年間、110年間曾先後因公共危險（酒
    後駕車）案件，經法院判處罪刑確定並均執行完畢，有臺灣
    高等法院被告前案紀錄表在卷可按，素行非佳，兼衡其本案
    駕駛之交通工具為自用小客車、為警查獲前並未肇事而尚未
    造成實害，及其自陳高中畢業之教育智識程度、目前從事園
    藝工作、月薪約新臺幣3萬6,000元、已婚、尚有1名子女待
    其扶養之家庭生活經濟狀況（見本院111年度審交易字第174
    號卷111年3月28日準備程序筆錄第2頁）等一切情狀，量處
    如主文所示之刑，並諭知易科罰金之折算標準。　　
三、依刑事訴訟法第449條第2項、第3項、第454條第2項，修正
    前刑法第185條之3第1項第1款，刑法第2條第1項前段、第41
    條第1項前段，刑法施行法第1條之1第1項，逕以簡易判決處
    刑如主文。
四、如不服本件判決，得自判決送達之日起20日內，具狀向本院
    提起上訴（須按他造當事人之人數附繕本），上訴本院合議
    庭。
五、本案經檢察官呂永魁提起公訴，由檢察官江玟萱到庭執行職
    務。
中　　華　　民　　國　　111 　年　　7 　　月　　 1　　日
                  刑事第九庭  法  官  陳秀慧
以上正本證明與原本無異。
若因疫情而遲誤不變期間，得向法院聲請回復原狀。
                              書記官  陳建宏
中　　華　　民　　國　　111 　年　　7 　　月　　 1　　日
附錄本案論罪科刑法條全文：　
修正前中華民國刑法第185條之3
駕駛動力交通工具而有下列情形之一者，處2年以下有期徒刑，
得併科20萬元以下罰金：
一、吐氣所含酒精濃度達每公升零點二五毫克或血液中酒精濃度
    達百分之零點零五以上。
二、有前款以外之其他情事足認服用酒類或其他相類之物，致不
    能安全駕駛。
三、服用毒品、麻醉藥品或其他相類之物，致不能安全駕駛。
因而致人於死者，處3年以上10年以下有期徒刑；致重傷者，處1
 年以上7年以下有期徒刑。
曾犯本條或陸海空軍刑法第54條之罪，經有罪判決確定或經緩起
訴處分確定，於五年內再犯第1項之罪因而致人於死者，處無期
徒刑或5年以上有期徒刑；致重傷者，處3年以上10年以下有期徒
刑。
附件：
臺灣士林地方檢察署檢察官起訴書
                                     111年度偵字第3582號
　　被　　　告　許躍瀚　男　45歲（民國00年0月00日生）
　　　　　　　　　　　　住○○市○○區○○街00巷0號
　　　　　　　　　　　　國民身分證統一編號：Z000000000號
上列被告因公共危險案件，已經偵查終結，認應提起公訴，茲將
犯罪事實及證據並所犯法條分敘如下：
　　　　犯罪事實
一、許躍瀚前曾有多次酒後駕車之公共危險案件前科，最後一次
    於民國110年7月27日，復因酒後駕車之公共危險案件，經臺
    灣新北地方法院以110年度交簡字第837號判決前處有期徒刑
    4月確定，於110年10月13日易科罰金執行完畢。猶不知悔改
    ，於111年1月22日21時許，在臺北市北投區實踐街某餐廳內
    飲用酒後，未待體內酒精濃度消退，仍於翌日7時54分許，
    駕駛車牌號碼0000-00號普通重型機車上路，行經臺北市○○
    區○○○路0段00號處對面時，為警攔查，並測得其吐氣酒精濃
    度達每公升0.29毫克，始悉上情。
二、案經臺北市政府警察局士林分局報告偵辦。　
    　　證據並所犯法條
一、上揭犯罪事實，業據被告許躍瀚於警詢及偵查中坦承不諱，
    並有酒精測定紀錄表、臺北市政府警察局舉發違反道路交通
    管理事件通知單影本附卷可資佐證，足認被告駕車時吐氣 
    所含酒精濃度已逾每公升0.25毫克，被告之自白核與事實相
    符，其犯嫌堪予認定。
二、核被告許躍瀚所為，係犯修正前刑法第185條之3第1項第1款
    之酒後吐氣所含酒精濃度達每公升0.25毫克以上，駕駛動力
    交通工具罪嫌。被告有如犯罪事實欄所示之前科，有被告刑
    案資料查註紀錄表在卷可佐，其於刑之執行完畢後5年內故
    意再犯本罪，為累犯，請依法加重其刑。
三、依刑事訴訟法第251條第1項提起公訴。
    此  致
臺灣士林地方法院 
中　　華　　民　　國　 111　　年　　2 　　月　　7 　　日
                              檢  察  官  呂永魁
本件正本證明與原本無異
中　　華　　民　　國　 111　　年　　2 　　月　　16　　日
                              書　記　官  程瑋琳
附錄本案所犯法條全文：
修正前中華民國刑法第185條之3第1項第1款
駕駛動力交通工具而有下列情形之一者，處 2 年以下有期徒刑
，得併科 20 萬元以下罰金：
一、吐氣所含酒精濃度達每公升零點二五毫克或血液中酒精濃度
    達百分之零點零五以上。